臺灣彰化地方法院刑事判決　　　　　　　94年度訴字第1219號
公　訴　人　臺灣彰化地方法院檢察署檢察官
被　　　告　甲○○
上列被告因違反毒品危害防制條例案件，經檢察官提起公訴（九
十四年度毒偵字第二六七二號、第三二七三號）及移送併案（九
十四年度毒偵字第三四九○號），本院裁定依簡式審判程序判決
如下：
    主  文
甲○○連續施用第一級毒品，累犯，處有期徒刑壹年；扣案之注
射針筒貳支沒收。又連續施用第二級毒品，累犯，處有期徒刑柒
月。應執行有期徒刑壹年伍月；扣案之注射針筒貳支沒收。
    事  實
一、甲○○前於民國八十九年一月間曾因施用毒品案件，經依本
    院裁定送觀察、勒戒後，認無繼續施用毒品之傾向，於八十
    九年二月三日執行完畢釋放，並由臺灣彰化地方法院檢察署
    檢察官以八十九年度毒偵字第五○四號為不起訴處分確定；
    復於同年六月間因施用毒品案件，經依本院裁定送觀察、勒
    戒後，認有繼續施用毒品之傾向，除復依本院裁定送強制戒
    治，並由臺灣彰化地方法院檢察署檢察官提起公訴，嗣經本
    院判處有期徒刑一年四月確定，而其入監服刑後，於九十一
    年十二月七日執行完畢，至強制戒治部分，則於九十年六月
    二十九日因停止戒治付保護管束期滿未經撤銷，而視為執行
    完畢。詎仍不知戒除毒癮，復基於施用第一級毒品海洛因之
    概括犯意，自九十四年二月底起，至同年九月四日止，在其
    彰化縣溪州鄉○○村○○路二巷三號住處內，以將海洛因加
    水置於注射針筒內，再予施打手臂方式，連續施用海洛因多
    次，頻率約每天施用一次；另基於施用第二級毒品安非他命
    之概括犯意，自九十四年二月底起，至同年九月四日止，在
    其上開住處內，以將安非他命置於玻璃球內，再以火加熱吸
    食所產生煙霧之方式，連續施用安非他命多次，頻率約每七
    天施用一次。嗣先於九十四年五月十一日十二時四十分許，
    在其上開住處內為警查獲，並扣得其所有供施用海洛因所用
    之注射針筒一支；復於九十四年五月二十四日十四時四十分
    許，在其上開住處內為警查獲，並扣得其所有供施用海洛因
    所用之注射針筒一支。
二、案經彰化縣警察局北斗分局報告暨臺灣彰化地方法院檢察署
    檢察官自動檢舉偵查起訴及移送併案。
    理  由
一、訊據被告甲○○對於上揭施用第一級毒品海洛因及第二級毒
    品安非他命之犯行均坦承不諱，且其於九十四年五月十一日
    、五月二十四日為警查獲後，經警採集其尿液送驗，結果均
    呈嗎啡、安非他命陽性反應，有彰化縣衛生局出具之煙毒尿
    液檢驗成績書二紙附卷可稽，此外並有注射針筒二支扣案足
    資佐證，顯見被告之自白核與事實相符。又被告前於八十九
    年一月間曾因施用毒品案件，經依本院裁定送觀察、勒戒後
    ，認無繼續施用毒品之傾向，於八十九年二月三日執行完畢
    釋放，並由臺灣彰化地方法院檢察署檢察官以八十九年度毒
    偵字第五○四號為不起訴處分確定；復於同年六月間因施用
    毒品案件，經依本院裁定送觀察、勒戒後，認有繼續施用毒
    品之傾向，復依本院裁定送強制戒治，嗣於九十年六月二十
    九日因停止戒治付保護管束期滿未經撤銷，而視為執行完畢
    等情，有臺灣彰化地方法院檢察署刑案資料查註紀錄表、臺
    灣高等法院被告全國前案紀錄表各一份附卷可佐。綜上，本
    件事證明確，被告於強制戒治執行完畢五年內再犯上揭施用
    第一級、第二級毒品之犯行，均堪認定。
二、核被告甲○○所為，係犯毒品危害防制條例第十條第一項之
    施用第一級毒品罪、第二項之施用第二級毒品罪。被告為施
    用而持有第一級毒品海洛因、第二級毒品安非他命之低度行
    為，已分別為施用該級毒品之高度行為所吸收，不另論罪。
    其先後多次施用海洛因及安非他命之行為，均時間密接，觸
    犯構成要件相同之罪，顯係各基於概括犯意所為，均應依連
    續犯規定，論以一罪，並加重其刑。另前開犯罪事實，原起
    訴書所漏列部分，與已載明起訴部分，有裁判上一罪之關係
    ，亦為起訴之效力所及，故本院自應併予審理，附此說明。
    又被告所犯上開二罪，犯意各別，行為互殊，應分論併罰之
    。末查，被告前於八十九年間曾因施用毒品案件，經本院判
    處有期徒刑一年四月確定，嗣入監執行後，於九十一年十二
    月七日執行完畢乙節，有臺灣彰化地方法院檢察署刑案資料
    查註紀錄表及臺灣高等法院被告全國前案紀錄表各一份在卷
    可憑，其於五年以內再犯本件有期徒刑以上之二罪，均構成
    累犯，均應依刑法第四十七條之規定遞加重其刑。爰審酌被
    告前即有毒品前科，經強制戒治後，仍不能戒除毒癮，竟再
    度施用毒品戕害自身健康，及其犯罪之動機、目的、所生危
    害及犯罪後之態度等一切情狀，分別量處如主文所示之刑，
    並定其應執行刑，以示懲儆。扣案之注射針筒二支，係被告
    所有供施用海洛因所用之物，業據被告供承在卷，爰依刑法
    第三十八條第一項第二款之規定宣告沒收。
據上論斷，應依刑事訴訟法第二百七十三條之一第一項、第二百
九十九條第一項前段，毒品危害防制條例第十條第一項、第二項
，刑法第十一條前段、第五十六條、第四十七條、第五十一條第
五款、第三十八條第一項第二款，判決如主文。
本案經檢察官郭緯中到庭執行職務。
中　　華　　民　　國　　94　　年　　9 　　月　　21　　日
                        臺灣彰化地方法院刑事第三庭
                            法      官    紀佳良
以上正本證明與原本無異。
如不服本判決，應於判決送達後十日內向本院提出上訴狀(須附繕
本 )。
中　　華　　民　　國　　94　　年　　9 　　月　　22　　日
                            書  記  官    陳錫威
附錄本案論罪科刑法條
毒品危害防制條例第十條：
施用第一級毒品者，處六月以上五年以下有期徒刑。
施用第二級毒品者，處三年以下有期徒刑。
